【裁判字號】    95,易,50
【裁判日期】    950421
【裁判案由】    竊盜
【裁判全文】
臺灣臺中地方法院刑事判決                95年度易字第50號
公  訴  人  臺灣臺中地方法院檢察署檢察官
被      告  乙○○
上列被告因竊盜案件，經檢察官提起公訴（94年度偵字第15148
號），本院判決如下：
    主    文
乙○○共同攜帶兇器竊盜未遂，處有期徒刑伍月，如易科罰金，
以佰元折算壹日。扣案之切管器壹支、螺絲起子肆支、老虎鉗
壹支、破壞剪貳支、活動扳手參支、梅花扳手參支、手電筒壹支
、手套參雙，均沒收。
    犯罪事實
一、乙○○與丙○○（業經本院另行審結）共同基於意圖為自己
    不法之所有、無故侵入他人建築物之犯意聯絡，於民國九十
    四年八月十九日二十二時十分許，持手電筒一支、手套三雙
    及客觀上對人之生命、身體、安全構成威脅而足供兇器使用
    之切管器一支、螺絲起子四支、老虎鉗一支、破壞剪二支、
    活動扳手三支、梅花扳手三支，自丁○○所有位於臺中縣豐
    原市○○路○段四八九、四八九之一號（起訴書誤載為四八
    九之二號）之無人居住，內置放有機械、電纜線、變電器等
    電氣設備之三層樓廠房（下稱前開建築物）中之一樓已缺門
    片小門處，共同徒步侵入前開建築物內，由乙○○持手電筒
    一支照明屋內之方式，自前開建築物一樓至三樓逐層翻找搜
    尋財物而著手行竊，尚未得手之際，因不慎觸動前開建築物
    內三樓置放電力設備房間之保全系統，為保全人員林永洲發
    現，經林永洲會同戊○○等人至前開建築物查看並報警處理
    ，為警在前開建築物三樓當場查獲丙○○、乙○○，並扣得
    前開切管器一支、螺絲起子四支、老虎鉗一支、破壞剪二支
    、活動扳手三支、梅花扳手三支、手電筒一支及手套三雙，
    始悉上情。
二、案經丁○○訴由臺中縣警察局豐原分局報請臺灣臺中地方法
    院檢察署檢察官偵查起訴。
    理    由
一、前揭犯罪事實，業據被告乙○○於本院審理時坦承不諱，並
    據證人林永洲於警詢時證述及證人戊○○、丁○○於檢察官
    訊問時及本院審理時均結證明確，再綜參被告乙○○於檢察
    官訊問時證述：伊與丙○○進去前開建築物看看有什麼東西
    可以偷；是我提議要進去前開建築物偷東西等語（見九十四
    年度核退字第二八四九號偵查卷九頁；九十四年度偵字第一
    五一四八號偵查卷二三頁），及共同被告丙○○於本院審理
    時明確供承：帶本案扣得之工具進入前開建築物內就是準備
    要去偷東西，我與被告乙○○是從一樓開始翻翻找找找看是
    否有值錢的東西，沒有拿到東西就被抓了等語（見本院卷四
    二頁）。此外，復有切管器一支、螺絲起子四支、老虎鉗一
    支、破壞剪二支、活動扳手三支、梅花扳手三支、手電筒一
    支及手套三雙扣案可證，及前開建築物之相片十二張、現場
    圖二張附卷可按。足認被告之自白確與事實相符。本案事證
    明確，被告前開犯行至堪認定，應依法論科。
二、論罪科刑：
  (一)按刑法上所謂兇器，其種類並無限制，凡客觀上對於人之生
    命、身體、安全構成威脅，具有危險性之兇器均屬之，且祇
    須行竊時攜帶此種具有危險性之兇器為已足，並不以攜帶之
    初有行兇之意圖為必要（最高法院七十九年度臺上字第五二
    五三號判例參照）。且按扳手、鉗子、起子等物，客觀上均
    足對人之生命、身體、安全構成威脅應認為行兇器具，持以
    行竊應成立加重竊盜罪（最高法院七十六年度臺上字第三九
    二九號判決參照）。觀諸被告乙○○持為本案竊盜犯行所攜
    帶扣案之前開切管器一支、螺絲起子四支、老虎鉗一支、破
    壞剪二支、活動扳手三支、梅花扳手三支，均為金屬材質、
    質地堅硬，足認客觀上對人之生命、身體、安全構成威脅，
    顯均係具有危險性之兇器無訛。是核被告所為，係犯刑法第
    三百二十一條第一項第三款、第二項之攜帶兇器竊盜未遂罪
    、第三百零六條第一項之侵入他人建築物罪。
  (二)被告與丙○○間就侵入他人建築物及攜帶兇器竊盜未遂之犯
    行，均各有犯意聯絡及行為分擔，均為共同正犯。
  (三)被告所犯侵入他人建築物罪、攜帶兇器竊盜未遂罪間，有方
    法結果之牽連關係，為牽連犯，應從一重依攜帶兇器竊盜未
    遂罪處斷。公訴意旨未論及被告前揭侵入他人（無人居住）
    建築物之犯行，惟此部分業經丁○○於檢察官偵查時提出告
    訴（見九十四年度偵字第一五一四八號偵查卷二八頁），且
    與起訴部分有牽連犯之裁判上一罪關係，顯為起訴效力所及
    ，本院自應併予審理，附此敘明。
  (四)被告雖著手於前揭竊盜犯行之實施，惟未生竊得財物之結果
    ，其犯尚屬未遂階段，爰依刑法第二十六條前段之規定，按
    既遂犯之刑度減輕其刑。
  (五)爰審酌被告年值青壯，不思以正當方法賺取財物，為貪取不
    法利益，即擅以侵入他人（無人居住）建築物之方式，著手
    竊取他人財物欲圖不勞而獲，危害社會治安情節非輕，其以
    攜帶兇器著手竊取他人財物之手段非屬平和，且迄未與被害
    人達成和解，並兼衡酌被告被告犯後於本院審理時已坦承全
    部犯行，其著手竊盜之犯行尚未既遂等一切情狀，量處如主
    文所示之刑，並諭知易科罰金之折算標準，以示懲儆。
  (六)本案扣案之前開切管器一支、螺絲起子四支、老虎鉗一支、
    破壞剪二支、活動扳手三支、梅花扳手三支、手電筒一支、
    手套三雙，均係被告乙○○所有以供本案竊盜犯行所用之物
    ，業據被告及丙○○均陳明在卷，爰依刑法第三十八條第一
    項第二款之規定，宣告沒收。
  (七)公訴意旨雖認為：被告乙○○於前揭時地，著手實施本案竊
    盜犯行、尚未得手之過程中，已將前開建築物內三樓之馬達
    、監視器、變壓器各一個予以拆下，並置放於前開建築物內
    二樓樓梯處而為警查獲等語。惟為被告及丙○○堅詞否認，
    辯稱：其等二人未拆下或移動前開馬達、監視器、變壓器等
    語。經查，前開馬達、監視器、變壓器於本案案發前一日均
    仍置放於前開建築物內三樓無保全系統之房間，嗣被告因本
    院為警查獲時，固在前開建築物內二樓樓梯處發現前開馬達
    、監視器、變壓器等情，固據證人戊○○於本院審理時證述
    在卷，惟再參諸證人戊○○於本院審理時進一步明確結證：
    前開建築物大門上之小門片已被拔走，可以直接進入；本案
    案發當日白天上班時，前開建築物之保全系統會解除，白天
    上班時不會有人進入前開建築物；本案案發當日伊並無過去
    前開建築物二樓看等語（見本院卷三三、三四、三六頁），
    則案發當日既無人至前開建築物內察看，且在前開建築物大
    門上之小門片已被拔走，可以直接進入之情形下，案發當日
    白天至被告為本案竊盜犯行前之期間中，前開馬達、監視器
    、變壓器自仍有遭他人拆下並移動之可能。於此情形，倘認
    係被告將前開馬達、監視器、變壓器拆下並予移動，顯屬速
    斷，實仍有相當程度之合理懷疑存在，自難依此逕為不利被
    告之認定。公訴意旨就此部分之認定，尚有未洽，附此敘明
    。
據上論斷，應依刑事訴訟法第二百九十九條第一項前段，刑法第
二十八條、第三百零六條第一項、第三百二十一條第一項第三款
、第二項、第五十五條、第二十六條前段、第四十一條第一項前
段、第三十八條第一項第二款，罰金罰鍰提高標準條例第一條前
段、第二條，判決如主文。
本案經檢察官甲○○到庭執行職務。
中    華    民    國    95    年    4     月    21    日
                  刑事第九庭    審判長法  官  陳得利
                                      法  官  莊秋燕
                                      法  官  何世全
以上正本證明與原本無異。
如不服本判決，應於收受送達後10日內向本院提出上訴書狀。
                                      書記官  童洪芳美
中    華    民    國    95    年  4       月    21    日
附錄論罪科刑法條：
刑法第三百二十一條第一項第三款、第二項：
犯竊盜罪而有左列情形之一者，處六月以上五年以下有期徒刑：
三、攜帶兇器而犯之者。
前項之未遂犯，罰之。
刑法第三百零六條第一項：
無故侵入他人住宅、建築物或附連圍繞之土地或船艦者，處一年
以下有期徒刑、拘役或三百元以下罰金。


司法院資訊處製作；財團法人民間司法改革基金會備份。
